【裁判字號】    97,上易,729
【裁判日期】    971014
【裁判案由】    竊盜
【裁判全文】
臺灣高等法院高雄分院刑事判決         97年度上易字第729號
上  訴  人
即  被  告  丙○○
                    （臺灣屏東監獄竹田分監執行中）
上列上訴人因竊盜案件，不服臺灣屏東地方法院97年度易字第48
0 號中華民國97年6 月30日第一審判決（起訴案號：臺灣屏東地
方法院檢察署97年度偵字第2738號），提起上訴，本院判決如下
：
    主  文
原判決關於97年4月24日竊盜部分及定應執行刑部分，均撤銷。
丙○○竊盜，累犯，處有期徒刑陸月。
其他上訴駁回。
上開撤銷改判部分所處有期徒刑陸月；與駁回上訴部分所處有期
徒刑壹年；應執行有期徒刑壹年肆月，扣案鑰匙壹把沒收。
    事  實
一、丙○○曾於國95年間，因違反毒品危害防制條例案件，經臺
    灣屏東地方法院95年度訴字第1096號判處有期徒刑11月確定
    ，於96年間因竊盜案件，經臺灣屏東地方法院96年度易字第
    169 號判處有期徒刑10月確定。上開2 罪因符合減刑條件，
    經臺灣屏東地方法院96年度聲減字第1208號裁定依序減為有
    期徒刑5 月又15日、5 月，應執行有期徒刑9 月，於96年5
    月15日入監執行，96年11月29日期滿出監執行完畢。仍不知
    悔悟，復各基於意圖為自己不法所有之竊盜犯意，於97年4
    月16日上午6 時許，在屏東縣潮州鎮○○里○○路1 號旁空
    地，以其所有之鑰匙1 把，竊取甲○○所有而停放該處之車
    牌號碼4629-PB 號自用小客車1 輛，得手後供己使用；又於
    97年4 月24日凌晨3 時許，在屏東縣新園鄉○○村○○路23
    之11號旁鐵棚內，徒手自乙○○所有而停放該處之車號QHS-
    566 號輕型機車置物箱內，竊取零錢新臺幣（下同）2,093
    元得手。丙○○嗣於97年4 月24日凌晨4 時15分許，為警在
    屏東縣新園鄉○○村○○路193 巷3 弄巷道內查獲上開竊車
    犯行，並扣得上開其所有供竊盜所用之鑰匙1 把，丙○○則
    主動向警自首供述上開竊盜零錢2,093 元部分犯行。
二、案經屏東縣警察局東港分局報告臺灣屏東地方法院檢察署檢
    察官偵查起訴。
    理  由
一、本件上訴人即被告丙○○所犯係死刑、無期徒刑、最輕本刑
    為3 年以上有期徒刑以外之罪，已經被告就被訴事實為有罪
    之陳述，經本院聽取當事人之意見後，依刑事訴訟法第273
    條之1 第1 項之規定，裁定進行簡式審判程序。本件卷內之
    人證、物證、書證等證據，依同法第273 條之2 規定，不受
    第159 條第1 項關於傳聞法則規定之限制，依法均有證據能
    力。
二、上開事實欄所載2 次竊盜事實，業據上訴人即被告丙○○於
    原審、本院均坦承認罪，並經被害人即證人甲○○、乙○○
    各於警詢陳述綦詳，復有贓物認領保管單、扣案鑰匙1 把及
    現場照片在卷可稽，被告上開2 次竊盜犯行，均堪認定。
三、核被告丙○○所為上開2 次竊盜行為，均係犯刑法第320 條
    第1 項普通竊盜罪。又被告曾犯如上開事實欄所載前科，有
    臺灣高等法院被告前案紀錄表在卷可按，其於5 年以內因故
    意而再犯有期徒刑以上之上開2 罪，均應論以累犯並加重其
    刑。另被告所犯上開於97年4 月24日竊盜部分，係屬主動向
    警供述此部分犯行係屬自首，有屏東縣政府警察局東港分局
    97年9 月5 日函附職務報告在卷足佐（見本院卷第35-36 頁
    ），經本院審酌被告此部分犯罪情節等情，爰依法減輕其刑
    ；而被告所犯此部分犯罪，有上開刑之加重減輕情形，應依
    法加後減。再被告所犯上開2 罪間，犯意各別，行為互異，
    應分論併罰。
四、原判決就被告丙○○所犯上開於97年4 月16日竊盜部分，適
    用刑法第320 條第1 項、第47條第1 項、第38條第1 項第2
    款，刑法施行法第1 條之1 等規定，並審酌被告年齡、教育
    程度、其他犯罪前科之素行，竊取他人自用小客車1 輛之手
    段及情狀，對於法益所生侵害之程度，及其犯後坦承犯行之
    態度等一切情狀，量處有期徒刑1 年。又敘明扣案鑰匙1把
    為被告所有並供本件犯罪所有（被告於原審自承），應依法
    宣告沒收。經核原判決此部分認事用法，尚無不合，量刑亦
    稱妥適，被告上訴意旨指摘原判決此部分量刑過重，為無理
    由，應予駁回。
五、原判決就被告丙○○所犯上開於97年4 月24日竊盜部分，據
    以論處罪刑，固非無見；惟查原審此部分漏未審酌被告符合
    刑法自首要件（如前所述），自有未洽。被告上訴意旨，指
    摘原判決此部分不當，為有理由，自應由本院將原判決關於
    此部分及定應執行刑部分均撤銷改判。審酌被告年齡、教育
    程度、其他犯罪前科之素行，竊取他人現金零錢2,093 元之
    手段及情狀，對於法益所生侵害之程度，及其犯後坦承犯行
    之態度等一切情狀，量處有期徒刑6 月。並就此部分量處之
    有期徒刑6 月，與上開駁回上訴部分所處有期徒刑1 年，定
    其應執行刑為有期徒刑1 年4 月，連同駁回上訴部分之扣案
    鑰匙1 把，宣告沒收。
據上論結，應依刑事訴訟法第368 條、第369 條第1 項前段、第
364 條、第299 條第1 項前段，刑法第320 條第1 項、第47條第
1 項、第62條、第38條第1 項第2 款、第51條第5 款，刑法施行
法第1 條之1 ，判決如主文。
本案經檢察官許月雲到庭執行職務。
中    華    民    國    97    年    10    月    14    日
                刑事第一庭  審判長法  官  郭雅美
                                  法  官  徐美麗
                                  法  官  張意聰
以上正本證明與原本無異。
本判決不得上訴。
中    華    民    國    97    年    10    月    14    日
                                  書記官  陳金
附錄本件判決論罪科刑法條：
中華民國刑法第320條第1項
意圖為自己或第三人不法之所有，而竊取他人之動產者，為竊盜
罪，處5 年以下有期徒刑、拘役或5 百元以下罰金。


司法院資訊處製作；財團法人民間司法改革基金會備份。
